臺灣臺南地方法院臺南簡易庭民事判決
109年度南簡字第1268號
原      告  李志龍即埃佛瑞斯實業社
被      告  劉家麟
訴訟代理人  陳廷瑋  律師
            劉哲宏  律師
            吳鎧任  律師
            鄭猷耀  律師
上  一  人            
複  代理人  高夢霜  律師
            蔡宜真  律師
上列當事人間請求給付維修費事件，本院於民國110年12月23日
言詞辯論終結，判決如下：
    主  文
被告應給付原告新臺幣壹拾壹萬參仟壹佰伍拾貳元，及自民國一
百零九年七月十四日起至清償日止，按週年利率百分之五計算之
利息。
訴訟費用由被告負擔百分之四十四，餘由原告負擔。
本判決原告勝訴部分得假執行。但被告如以新臺幣壹拾壹萬參仟
壹佰伍拾貳元為原告供擔保，得免為假執行。
    事實及理由
一、本件原告主張：被告於民國106年3月10日與原告訂立棒壘手
    套維修合作約定書（下稱系爭契約）；雙方約定被告應給付
    合作費用新臺幣（下同）300,000元予原告。茲因被告僅給
    付合作費用41,000元，尚欠259,000元仍未給付。為此，爰
    依系爭契約第2條約定，請求被告給付259,000元等語。並聲
    明求為判決：被告應給付原告259,000元及自本院109年度司
    促字第16999號支付命令（按：民事支付命令聲請狀贅載繕
    本；本院109年度司促字第16999號支付命令，下稱系爭支付
    命令）送達被告之翌日起至清償日止，按週年利率5%計算之
    利息。
二、被告抗辯：
　㈠系爭契約乃約定由原告向被告傳授手套維修技術及提供生財
    工具及材料，乃具有承攬及買賣契約性質之混合契約，當事
    人之真意側重於傳授棒球手套修復技術之完成，應類推適用
    承攬之規定。
　㈡系爭契約於107年5月18日終止，系爭契約終止後，雙方互不
    負給付義務；被告於系爭契約終止前，應給付之報酬，應以
    實際受領之給付內容計算。又原告請求被告給付之259,000
    元，其中60,000元為材料費用，惟被告僅取得如附表編號1
    至編號6所示物品，其市價分別如附表編號1至編號6所示被
    告抗辯之價格，且被告業已付41,000元，已逾如附表編號1
    至編號6所示物品之價值；另外199,000元，因原告自始未傳
    授棒球手套修復技術，被告應不負給付報酬之義務等語。並
    聲明求為判決：原告之訴駁回，如受不利之判決，願供擔保
    ，請准宣告免為假執行。
三、兩造不爭執事項：
  ㈠被告於106年3月10日與原告訂立系爭契約；系爭契約第1條約
    定如手套需要回總部處理，其回廠維修費用分利為原告獲得
    客戶端報價之三分之一，被告獲得客戶端報價之三分之一。
    系爭契約第2條約定配合期間由原告傳授手套維修技術及提
    供基本生財器具、材料予被告，由原告向被告收取合作費用
    300,000元，其中器材費用60,000元，並無條件提供維修技
    術之諮詢；合作期間由原告以合理價格提供被告其維修所需
    之材料。系爭契約第5條約定：老都所屬字樣歸（系爭契約
    誤載為規）原告所有，被告於使用前，須經由原告同意後使
    用，如需文宣品統一由原告製作處理，費用另議。並有系爭
    契約影本1份在卷可稽〔參見本院109年度司促字第16999號卷
    宗（下稱本院司促卷）第9頁至第25頁〕。
  ㈡被告已給付41,000元予原告。
  ㈢原告已給付如附表編號1至編號6所示物品予被告。
  ㈣原告於107年5月18日寄發臺南東城郵局第106號存證信函（下
    稱系爭存證信函）予被告，系爭存證信函記載：「…台端（
    即被告）未赴（按：應係「依」之誤）約支付其手套維修費
    用與不履行契約支付合作費用，本人將依約逕行解除契約……
    」等語〔參見本院109年度南簡字第1268號卷宗（下稱本院卷
    ）第33頁〕
  ㈤原告於107年6月1日於社群網站臉書（FaceBook）之公開社團
    「棒壘球手套再生站」設置之網頁，刊登「……劉家麟先生，
    因自106年8月起迄今，因有多筆帳款尚未結清，……，並於合
    作其間違反所簽訂之手套維修合作計畫契約精神，日前已以
    存證信函方式請求處理，即日起依約逕行解除契約，停止劉
    員與老都棒壘球手套再生站所有手套維修合作關係，……」之
    訊息（參見本院卷第37頁）。
四、本件之爭點：　　
　㈠兩造所訂立系爭契約之性質為何？
  ㈡原告主張依系爭契約第2條約定，請求被告給付259,000元及
    遲延利息，有無理由？　　　　
五、得心證之理由：　　
　㈠兩造所訂立系爭契約之性質為何？
　　1.按基於私法自治及契約自由原則，當事人得自行決定契約
      之種類及內容，以形成其所欲發生之權利義務關係。就當
      事人所訂定契約之定性，應依當事人所陳述之原因事實，
      並綜觀其所訂立契約之內容及特徵，將契約所約定之事項
      或待決之法律關係，置入典型契約之法規，比對其是否與
      法規範構成要件之連絡對象相符，以確定其實質上究屬何
      類型之契約（有名契約、無名契約、混合契約，或契約之
      聯立），或何種法律關係？俾選擇適用適當之法規，以解
      決當事人之糾紛（最高法院109年度台上字第788號判決參
      照）。　　
　　2.查，系爭契約訂約人欄處被告姓名後方記載「所屬區域臺
      南」等語；系爭契約第1條約定：「本合約書係由甲（按
      ：指原告）、乙（按：指被告）兩方同時簽署，目的為棒
      壘球手套維修再生站相互配合事宜，雙方須配合由甲方統
      一奠定之手套維修費用實施報價（如清單附件一），並同
      時相互協同銷售相關器材及材料。如手套需要回總部處理
      ，其回廠維修費用分別為甲方獲得客戶端報價的2/3，乙
      方獲得客戶端報價的1/3，其運費由雙方同時均攤支付。
      （結算時間兩周一次）」等語；系爭契約第2條約定：「
      配合期間由甲方傳授手套維修技術及提供基本生財器具乙
      批及材料乙份（如清單附件二），經雙方同意本次約定後
      ，由甲方向乙方收取合作費用30萬元整（……其中需支付器
      材費用6萬元整，後期費用以分期方式支付，分期費用如
      附三〈按：指清單附件三，系爭契約第2條漏載「清單」、
      「件」等文字〉），並無條件提供維修技術之諮詢，合作
      期間由甲方以合理價格提供乙方其維修所需之材料（清單
      附件四），以為雙方獲利之憑據」等語；系爭契約第3條
      約定：「合作約定時間即日起為期兩年，其屆滿時本合作
      約定書需要另外簽訂，續約不需要另外加收費用，惟雙方
      有違反合作精神時，隨時由甲方主動提出停止配合事宜」
      等語；系爭契約第4條約定：「材料部分由甲方總部統一
      採購處理及配發處理，如有其他特殊材料乙方得以建議所
      需物品之採購及添增」等語；系爭契約第5條約定：「老
      都所屬字樣規（按：應係歸之誤）甲方所有，乙方於使用
      前，須經由甲方同意後使用，如需文宣品統一由甲方製作
      處理，費用另議」等語。而系爭契約所附清單附件一，標
      題為「手套維修價格表2017」等語；內容為手套之各種維
      修項目及費用之明細，第1頁下方有「老都棒壘球手套再
      生站」之營業表徵，第2頁下方，則載有臉書（FACEBOOK
      ）粉絲專頁之網址及電子郵件信箱號碼；所附清單附件二
      ，載有各項器材之明細，下方並記載需要自行準備之物品
      ；所附清單附件三，「清單附件三」標題下方記載「技師
      簽約金額分期表」、「合約金額共計30萬（包括器材及學
      習相關費用）」等語；所附清單附件四，載有各項手套材
      料配件之名稱、更換定價、售價及批價，有系爭契約影本
      1份在卷可按（參見本院司促卷第9頁至第25頁）。
　　3.綜觀系爭契約及其所附清單附件一至清單附件四之內容；
      參以原告傳送予被告之對帳單，其檔案名稱，為「台南技
      師帳單」；對帳單上方載有「老都棒壘球手套再生站台南
      技師2017對帳單」等語；被告並於網際網路上留言告知原
      告該對帳單中6月3日記載之金額應為25,000元，有列印之
      網際網路之資料影本2份在卷可按（參見本院司促卷第27
      頁、第29頁）；且原告寄送予被告之系爭存證信函，載有
      「……同時請求立即停止『老都』商標之使用。……」等語；原
      告於107年6月1日於社群網站臉書（FaceBook）之公開社
      團「棒壘球手套再生站」設置之網頁，並刊登「親愛的《
      老都棒壘球手套再生站》球友們大家好  《老都棒壘球手套
      再生站》營運團隊，針對原臺南區技師劉家麟先生，因自1
      06年8月起迄今，因有多筆帳款尚未結清，……，並於合作
      其間違反所簽訂之手套維修合作計畫契約精神，日前已以
      存證信函方式請求處理，即日起依約逕行解除契約，停止
      劉員與老都棒壘球手套再生站所有手套維修合作關係，同
      時已要求停止使用『老都』及『棒壘球手套再生站 』之各式
      圖文資料。……」之訊息（參見本院卷第37頁），此有系爭
      存證信函及列印自網際網路之資料影本各1份在卷可稽（
      參見本院卷第33頁、第37頁）；復酌以被告於臉書（FACE
      BOOK）開設之網頁，亦載有「老都技師群諮詢電話」等語
      ，有列印自網際網路之資料1份在卷可稽（參見本院卷第1
      95頁）。足見兩造訂立系爭契約之真意，無非係約定原告
      同意被告於系爭契約約定之合作期間，為老都棒壘球手套
      再生站臺南地區之技師，由原告傳授手套維修技術及提供
      系爭契約所附清單附件二所示基本生財器具及材料予被告
      ，並提供被告維修技術之諮詢；合作期間內，由原告統一
      訂立手套維修費用之價格；被告維修所需之材料，須由原
      告統一採購及配發處理，如有特殊材料之需求，被告得建
      議採購及添增；被告並得經原告同意而使用「老都」字樣
      ；文宣品則由原告統一製作（下稱第一部分）；而原告於
      系爭契約約定之合作期間，並應以系爭契約附件四所定價
      格，提供材料予被告（下稱第二部分）；另手套如需送交
      原告處理，維修之報酬則由雙方依系爭契約第1條之約定
      分配（下稱第三部分）。其中第一部分之約定，與社會上
      常見之當事人約定一方將商號或公司名稱、標章或其他表
      示營業、服務之表徵或經營技術等授權他人使用，並協助
      或指導他方經營，而他方給付對價，兼具委任、買賣、授
      權契約性質之加盟契約類似；其中第二部分之約定，則與
      當事人約定一方於一定期間內或不定期間內，向他方繼續
      供給定量或不定量之一定種類、品質之物，他方則按一定
      標準支付價金，具有買賣契約性質之繼續性供給契約相近
      ；另外第三部分之約定，則與定作人與承攬人就日後可能
      成立之承攬契約，事先就報酬之計算方式所為之概括約定
      相類。是系爭契約應為兼具委任、買賣、授權契約、承攬
      等契約性質之混合契約。
　　4.至被告雖抗辯：系爭契約乃約定由原告向被告傳授手套維
      修技術及提供生財工具及材料，乃具有承攬及買賣契約性
      質之混合契約，當事人之真意側重於傳授棒球手套修復技
      術之完成，應類推適用承攬之規定等語。惟查，觀諸系爭
      契約之名稱，記載「棒壘手套維修合作約定書」等語；系
      爭契約訂約人欄處被告姓名後方，記載「所屬區域臺南」
      等語；且系爭契約第1條載明兩造為棒壘球手套維修再生
      站相互配合事宜之目的而訂約，並約定手套維修費用由原
      告統一定價；且系爭契約第1條、第4條稱呼原告為總部；
      系爭契約第2條約定原告於系爭契約之合作期間，應提供
      維修技術之諮詢；第4條約定材料由原告統一採購及配發
      ，並約定如有特殊材料，被告得建議所需物品之採購及添
      增；第5條復約定老都所屬字樣屬於原告所有，被告於使
      用前，須經原告之同意，如需文宣品，統一由原告製作。
      可知系爭契約非僅約定由原告向被告傳授手套維修技術及
      提供生財工具及材料，當事人之真意，亦非側重於傳授棒
      球手套修復技術之完成。復酌以一般之加盟契約，雖多有
      關於加盟業務技術傳授或指導之約定，惟因加盟者對其加
      盟經營之業務，未必全無經驗，是該類約定之目的，無非
      僅在使加盟業者得以確保加盟者對於加盟業務之經營符合
      加盟業者之要求或標準，如加盟者就加盟之業務本有相當
      之經驗，加盟業者僅須確認加盟者對於加盟業務之經營，
      符合自己之要求或標準，即可謂已為業務技術之傳授或指
      導，尚難謂此類約定之真意，重在技術之傳授。而系爭契
      約第一部分，既與加盟契約類似，自應認系爭契約第2條
      約定之真意，僅在確保被告之棒球手套修復技術符合原告
      之要求或標準，如被告本有棒球手套修復技術，原告自僅
      須確認被告之棒球手套修復技術符合原告之要求或標準，
      即為已足，尚難因系爭契約第2條之約定，即謂當事人訂
      立系爭契約之真意側重於傳授棒球手套修復技術。是以，
      被告所辯：系爭契約乃約定由原告向被告傳授手套維修技
      術及提供生財工具及材料，乃具有承攬及買賣契約性質之
      混合契約，當事人之真意側重於傳授棒球手套修復技術之
      完成等語，自不足採；被告據以抗辯：應類推適用承攬之
      規定等語，亦無足取。
　㈡原告主張依系爭契約第2條約定，請求被告給付259,000元及
    遲延利息，有無理由？
　　1.按委任關係，因非可歸責於受任之事由，於事務處理未完
      畢前已終止者，受任人得就其已處理之部份，請求報酬，
      民法第548條第2項定有明文。次按，基於私法自治原則，
      當事人間之契約不限於民法上之有名契約，其他非典型之
      無名契約，仍得依契約性質而類推適用關於有名契約之規
      定（最高法院107年度臺上字第1394號判決可參）。
　　2.查，系爭契約應為兼具委任、買賣、授權契約、承攬等契
      約性質之混合契約，因其中關於原告之勞務給付部分，性
      質上與委任契約類似，揆之前揭說明，自得類推適用民法
      第548條第2項規定。
　　3.按「……雙方有違反合作精神時，隨時由甲方（按：指原告）主動提出停止配合事宜」，系爭契約第3條定有明文。又該約定雖僅記載「停止配合事宜」等語，惟揆其真意，顯係約定雙方有違反合作精神之情形時，原告得隨時終止雙方因訂立系爭契約所生之權利義務關係，使系爭契約向後失其效力，是該約定應屬終止權之約定。查，被告於系爭契約訂立後，並未依系爭契約所附清單附件三所定時間給付合作費用予原告，此為兩造所不爭執，足見被告業已違反合作精神，則原告因被告未依約給付合作費用，以系爭存證信函向被告終止系爭契約之意思表示，應屬正當。至系爭存證信函雖記載「……本人將依約逕行解除契約，……」等語，而非記載「……本人將依約逕行終止契約，……」等語。惟按，解釋意思表示，應探求當事人之真意，不得拘泥於所用之辭句，民法第98條定有明文。衡諸系爭契約乃繼續性契約，且已開始履行，此為兩造所不爭執；而得以行使解除權而消滅繼續性契約之契約關係者，以尚未履行之繼續性契約為限（最高法院91年度台上字第577號判決意旨參照）；且系爭契約第3條為終止權之約定，有如前述；復觀之系爭存證信函之內容，亦僅要求被告於系爭存證信函到達7日內處理帳款及合約費用之問題，而未要求被告回復原狀，或要求被告就自己將為之回復原狀行為為必要之協力，可知原告亦無意使系爭契約之效力溯及消滅，依一般社會之理性客觀認知、經驗法則及當事人所欲發生之法律效果而為探求，可認原告以系爭存證信函所為前揭意思表示之真意，應在終止系爭契約，而非解除系爭契約，附此敘明。
　　4.原告既以被告未依約給付合作費用，依系爭契約第3條約
      定，終止系爭契約，已如前述，足見兩造間因訂立系爭契
      約所生之契約關係，顯然業因非可歸責於原告之事由，於
      事務處理未完畢前已終止，揆之揭說明，原告自得類推適
      用民法第548條第2項規定，就其已處理之部分，請求報酬
      ，是原告主張依系爭契約第2條約定，就其已處理之部分
      ，請求被告給付報酬，應屬正當。逾此部分之請求，因系
      爭契約既已終止而向後失其效力，應非正當。
　　5.次查，系爭契約約定合約期間為2年，合作費用為300,000
      元，其中材料費用為60,000元，另外240,000元為簽約金
      及合約金，此觀諸系爭契約及系爭契約清單附件三之記載
      自明（參見本院司促卷第11頁至第13頁、第21頁）。其次
      ，系爭契約之約定雖可分為前述第一部分、第二部分及第
      三部分，惟因系爭契約第二部分及第三部分之約定本身，
      已就原告所提供材料之價額及維修之報酬如何計算而為約
      定，可知被告就系爭契約第二部分、第三部分約定所應給
      付之對價，應不在系爭契約所定合作費用之範圍，於認定
      原告已處理部分之報酬時，應無審酌之必要。再者，原告
      就系爭契約第一部分約定所負之義務，大致可分為提供生
      財器具及材料部分，及提供生財器具及材料以外部分，本
      院認為認定原告已處理部分之報酬時，其中提供生財器具
      及材料部分，應以原告所提供生財器具及材料之價格計算
      ；另外提供生財器具及材料以外部分，因系爭契約第一部
      分之約定，與加盟契約類似，重在原告同意被告為老都棒
      壘球手套再生站臺南地區之技師，則應以原告同意被告為
      老都棒壘球手套再生站臺南地區之技師之期間佔系爭契約
      約定期間之比例計算，較為允洽。
　　6.次查，原告主張業已提供如附表編號1至編號6所示物品予
      被告，為被告於言詞辯論時所不爭執，依民事訴訟法第28
      0條第1項規定，視同自認，原告前揭部分之主張，自堪信
      為真正。其次，原告主張如附表編號1至編號6所示物品之
      價格，分別如附表編號1至編號6所示原告主張之價格，惟
      為被告所否認，抗辯：如附表編號1至編號6所示物品，其
      市價分別如附表編號1至編號6所示被告抗辯之市價等語。
      查，原告就如附編號4所示物品之價格為3,000元之事實，
      為被告於言詞辯論時所不爭執，依民事訴訟法第280條第1
      項規定，視同自認，原告此部分之主張，自堪信為真正。
      次查，原告主張如附表編號6所示物品之價格為580元，低
      於被告抗辯之市價，足見原告上開部分之主張，亦堪信為
      真實。再查，原告主張如附表編號1至編號3、編號5所示
      物品之價格，逾越被告抗辯之市價部分，為被告所否認而
      以前揭情詞置辯；參以觀諸系爭契約所附清單附件四，其
      中與如附表編號2、編號3所示物品名稱相同之「清潔油10
      00cc」、「牛油膠-2000g」，批價欄分別記載「450」、
      記載「2300」等語，核與原告主張之價格，均有不符，益
      徵原告前揭部分之主張，尚難採憑；此外，原告復未能舉
      出其他證據證明如附表編號1至編號3、編號5所示物品，
      有逾越被告抗辯之市價之價格，原告前揭部分主張，自難
      採信，應認如附表編號1至編號3、編號5所示材料之價額
      ，如被告抗辯之市價。從而，本院認如附表編號1至編號6
      所示材料之價格，各如附表編號1至編號6所示本院認定之
      價格，共計11,485元。
　　7.兩造於106年3月10日訂約，於107年5月18日終止，契約期
      期間業已經過1年2月8日，經依原告同意被告為老都棒壘
      球手套再生站臺南地區之技師之期間佔系爭契約約定期間
      之比例計算結果，被告應付原告142,667元（計算式：240
      ,000×14/24＋240,000×1/24×8/30＝142,667）。至被告雖抗
      辯：因原告自始未傳授棒球手套修復技術，被告應不負給
      付報酬之義務等語，惟為原告所否認，主張：被告已完成
      手套維修基本課程52堂課等語，並提出照片5幀為證（參
      見本院卷第265頁）。惟查，系爭契約第一部分之約定，
      重在原告同意被告為老都棒壘球手套再生站臺南地區之技
      師，已如前述，自不應以原告有無傳授棒球手套修復技術
      ，作為有無給付報酬義務之判斷標準。況且，系爭契約第
      2條約定之真意，僅在確保被告之棒球手套修復技術符合
      原告之要求或標準，如被告本有棒球手套修復技術，原告
      自僅須確認被告之棒球手套修復技術符合原告之要求或標
      準，即為已足，已如前述；不論原告有無傳授棒球手套修
      復技術予被告，觀諸卷附攝有手套健檢活動之照片5幀（
      參見本院卷第267頁），可知被告曾經身著「老都」字樣
      之上衣，參與原告舉辦之手套健檢，應可認原告業已確認
      被告之技術符合老都棒壘球手套再生站對於棒球手套修復
      之要求或標準，亦難謂原告並未履行系爭契約第2條所定
      傳授手套維修技術之契約義務。是被告上開辯解，自不足
      採。
　　8.綜上，原告依系爭契約第2條約定，就其已處理之部分，
      所得請求被告給付之報酬，應為154,152元（計算式：11,
      485＋142,667＝154,152）；扣除被告業已給付之41,000元
      ，被告尚應給付113,152元（計算式：154,142－41,000＝11
      3,152）。
　　9.末按，給付無確定期限者，債務人於債權人得請求給付時
      ，經其催告而未為給付，自受催告時起，負遲延責任。其
      經債權人起訴而送達訴狀，或依督促程序送達支付命令，
      或為其他相類之行為者，與催告有同一之效力。遲延之債
      務，以支付金錢為標的者，債權人得請求依法定利率計算
      之遲延利息；應付利息之債務，其利率未經約定，亦無法
      律可據者，週年利率為5%，民法第229條第2項、第233條
      第1項前段及第203條分別定有明文。查，本件被告應為之
      前揭給付，並無確定期限，且原告亦未舉證證明於起訴前
      ，曾向被告催告，惟被告既經本院依督促程序送達系爭支
      付命令，依民法第229條第2項之規定，應認與催告有同一
      之效力，被告自應自系爭支付命令送達之翌日即109年7月
      14日起，此有本院送達證書1份在卷可稽（參見本院司促
      卷第47頁），負遲延責任。從而，原告請求被告給付自10
      9年7月14日起至清償日止，按週年利率5%計算之利息，亦
      屬有據。　　　　
六、綜上所陳，原告依系爭契約第2條規定，請求被告給付113,1
    52元，及自109年7月14日起至清償日止，按週年利率5%計算
    之利息，為有理由，應予准許。逾此部分之請求，為無理由
    ，應予駁回。
七、本件原告勝訴部分，乃法院就民事訴訟法第427條第1項規定
    之訴訟適用簡易程序所為被告敗訴之判決，依民事訴訟法第
    389條第1項第3款之規定，應依職權宣告假執行。另被告陳
    明願供擔保請准免為假執行，核與法律規定相符，爰酌定相
    當之擔保金額宣告之。
八、本件事證已臻明確，兩造其餘攻擊防禦方法，經審酌與本院
    前揭判斷不生影響，均毋庸再予審酌，附此敘明。
九、據上論結，本件原告之訴一部為有理由；一部為無理由，依
    民事訴訟法第436條第2項、第79條、第389條第1項第3款、
    第392條，判決如主文。
中　　華　　民　　國　　111 　年　　1 　　月　　20　　日
                  臺灣臺南地方法院臺南簡易庭
                          法  官  伍逸康
以上正本係照原本作成。　　　　　　　
如不服本判決，應於送達後20日內，向本院提出上訴狀並表明上
訴理由，如於本判決宣示後送達前提起上訴者，應於判決送達後
10日內補提上訴理由書（須附繕本）。
中　　華　　民　　國　　111 　年　　1 　　月　　20　　日
　　　　　　　　　　　　　書記官  康紀媛
附表：
編號 項目 原告主張之價格 被告抗辯之市價 本院認定之價格 1 尖嘴鉗        500元        325元        325元 2 清潔油（1,000cc）      3,000元      1,900元      1,900元 3 牛油膠（2,000g）      9,500元      5,000元      5,000元 4 響片20片（皮革片）      3,000元      3,000元       3,000元 5 熱風槍（1,400w）      1,500元        680元        680元 6 強力膠（3kg）        580元        747元        580元 合計    18,080元     11,652元     11,485元